【裁判字號】    98,易緝,117
【裁判日期】    980603
【裁判案由】    傷害
【裁判全文】
臺灣板橋地方法院刑事判決             98年度易緝字第117號
公  訴  人  臺灣板橋地方法院檢察署檢察官
被      告  KHENANAN .
上列被告因傷害案件，經檢察官提起公訴（85年度偵字第11839
號），本院判決如下：
    主  文
本件免訴。
    理  由
一、公訴意旨略以：被告KHENANAN SANIT、鄭土龍（鄭土龍部分
    業經本院85年度易字第5712號判決判處拘役40日確定）2 人
    係世華陶瓷股份有限公司（下稱世華公司）之同事，被告鄭
    土龍擔任組長，於民國85年5 月15日凌晨3 時30分許，在臺
    北縣三峽鎮○○路55之1 號世華公司工廠，被告鄭土龍因見
    被告KHENANAN SANIT於工作時打瞌睡，乃予以制止，兩人進
    而發生爭執，並均基於傷害之故意，發生互毆，致鄭土龍腹
    部、頭部等處受傷，KHENANAN SANIT臉部、手臂、胸部等處
    受傷云云。
二、按案件時效已完成者，應諭知免訴之判決，刑事訴訟法第
    302 條第2 款定有明文；又同法第302 條至第304 條之判決
    ，得不經言詞辯論為之，刑事訴訟法第307 條規定甚明。另
    被告行為後，前於94年2 月2 日修正公布之刑法，已自95
    年7 月1 日起施行，其中修正後刑法第2 條之規定，乃係關
    於新舊法比較適用之準據法，其本身無關行為可罰性要件之
    變更，故於95年7 月1 日刑法修正施行後，如有涉及比較新
    舊法之問題，即應逕依修正後刑法第2 條第1 項規定，為「
    從舊從輕」之比較（最高法院95年度第8 次刑事庭會議決議
    意旨參照）。經查：修正前刑法第80條第1 項第2 款規定：
    「追訴權，因左列期間內不行使而消滅：…二、犯罪重本刑
    為三年以上十年未滿有期徒刑之罪者，十年。」，而修正後
    刑法第80條第1 項第2 款則規定：「追訴權，因下列期間內
    未起訴而消滅：…二、犯最重本刑為三年以上十年未滿有期
    徒刑之罪者，二十年。」，故修正後刑法將追訴時效期間提
    高，使行為人得受追訴或處罰之期間加長，比較新舊法之規
    定，修正後之規定並非較有利於被告，依刑法第2 條第1 項
    前段及刑法施行法第8 條之1 之規定，應適用行為時即修正
    前刑法第80條第1 項第2 款10年時效期間之規定。準此，關
    於追訴權時效之停止進行，及其期間、計算，亦應一體適用
    修正前刑法第83條之規定。
三、查本件被告KHENANAN SANIT被訴於85年5 月15日，傷害同案
    被告鄭土龍，係違反刑法第277 條第1 項之傷害罪嫌。嗣因
    被告逃匿，經本院於85年12月16日發布通緝，致審判之程序
    不能繼續，依修正前刑法第83條第3 項追訴權之時效停止原
    因繼續存在之期間達於時效期間四分之一者，停止原因視為
    消滅之規定，並參酌司法院29年院字第1963號解釋及大法官
    會議釋字第138 號解釋意旨，案件於偵查、審判進行中，不
    發生時效進行之問題，則本件被告被訴前開罪名之追訴權時
    效應已於98年5 月14日完成，茲分述如下：
  (一)被告被訴違反刑法第277 條第1 項之傷害罪，其法定本刑
      為3 年以下有期徒刑、拘役或一千元以下罰金，依修正前
      刑法第80條第1 項第3 款之規定，其追訴權時效期間為10
      年，加計追訴權時效停止原因視為消滅之四分之一期間，
      共為12年6 月。
  (二)被告犯罪行為終了日為85年5 月15日，加上前述12年6 月
      期間，再加上自85年6 月17日偵查開始進行起至85年12月
      15日（即本院通緝前一日）止之偵查、審判進行不生時效
      進行期間日數計5 月又29日（參見本院85年度易字第5712
      號刑事卷宗及通緝書、臺灣板橋地方法院檢察署85年度偵
      字第11839 號偵查卷宗），則本案之追訴權時效，應已於
      98年5 月14日完成。
四、綜上說明，本件被告被訴傷害罪名之追訴權時效既已完成，
    揆諸首開說明，爰不經言詞辯論，逕為諭知免訴之判決。
五、據上論斷，應依刑事訴訟法第302 條第2 款、第307 條，判
    決如主文。
中    華    民    國    98    年    6     月    3     日
                      刑事第八庭   法  官  許映鈞
上列正本證明與原本無異。
如不服本判決，應於判決送達後10日內敘明上訴理由，向本院提
出上訴狀 (應附繕本) ，上訴於臺灣高等法院。其未敘述上訴理
由者，應於上訴期間屆滿後20日內向本院補提理由書「切勿逕送
上級法院」。
                                   書記官  范煥堂
中    華    民    國    98    年    6     月    3     日


司法院資訊處製作；財團法人民間司法改革基金會備份。
